Inventaris van het archief van Curatoren der Leidsche Universiteit, eerste gedeelte ( 1574-1815 .)
Universiteitsbibliotheek Leiden
- De periode voor 1812, I.
  - Algemeene organisatie der Universiteit (1-15), A.
    - Stukken betreffende de ontwikkeling der Universiteit, 3.
      - Verzameling van staatsstukken en resolutiën van Curatoren, Senaat, regeering van Leiden, enz., behoorende tot de geschiedenis der Universiteit., 1575-1762; 14.; 1 deel.
      - Verklaring van Rector en Assessoren en overige professoren der Universiteit, dat de verstandhouding tusschen het lichaam der Universiteit en de regeerders der stad Leiden in tegenspraak met de geruchten, dienaangaande in omloop zijnde, niets te wenschen overlaat., 1582; 15.; 1 charter.
  - Algemeen bestuur der Universiteit (16-113), B.
    - Resolutiën, missiven, ordonnantiën, enz., 1.
      - Klad-resolutiën, opgeteekend door den secretaris P.Burgersdijk., 1674-1685; 16.; 1 deel.
      - Klad-notulen, gehouden door den secretaris J. de Fremery., 1807-1811; 17.; 1 omslag.
      - Net-resolutiën van Curatoren (en Burgemeesters)., 1574-1811; 18-36.; 19 deelen.; Over de jaren 1589-1615 (nos. 19 en 20) afschriften. De jaren 1619-1662 (nos. 21-25) met indices. [ Zie ook: Aanvullingen ]
        18. 24.12.1574 — 14.2.1589.
        19. 11.10.1589 — 28.12.1595.
        20. 24.7.1595 — 8.11.1617.
        21. 8.2.1619 — 9.5.1628.
        22. 30.8.1628 — 14.11.1637.
        23. 22.11.1637 — 20.8.1646.
        24. 5.11.1646 — 11.11.1653.
        25. 19.12.1653 — 8.2.1662.
        26. 8.5.1662 — 21.12.1674.
        27. 22.1.1675 — 18.6.1685.
        28. 8.8.1685 — 14.12.1695.
        29. 9.1.1696 — 1.2.1711.
        30. 9.2.1711 — 6.10.1725.
        31. 8.11.1725 — 17.11.1733.
        32. 1.2.1734 — 8.11.1742.
        33. 1.2.1743 — 7.8.1756.
        34. 25.10.1756 — 16.10.1780.
        35. 29.1.1781 — 12.11.1803.
        36. 1.2.1804 — 18.7.1811.
      - Alphabetische index op de notulen., 1804-1811; 37.; 1 deel.
      - Bijlagen tot de resolutiën., 1574-1811; 38-83.; 9 pakken, 15 deelen en 22 omslagen.; Bij no.80 een afbeelding van het grootzegel, door Koning Lodewijk aan de Universiteit geschonken. Origineele potloodteekening van J. Kuyper, blijkens resolutie van 10 Augustus 1808 aan Curatoren afgestaan. [ Zie ook: Aanvullingen ]
        38. 28.12.1574 — 23.9.1583.
        39. 24.9.1583 — 23.4.1592.
        40. 9.5.1592 — 1594.
        41. 1.2.1595 — 1606.
        42. 8.1.1607 — 17.11.1618.
        43. 9.2.1619 — 12.12.1681.
        44. 1682 — 1725 (?).
        45. 28.3.1725 — 6.25.1731.
        46. 1.2.1732 — 25.11.1740.
        47. 1.2.1741 — 1.2.1746.
        48. 8.2.1746 — 1.2.1751.
        49. 8.5.1751 — 1.11.1753.
        50. 1.2.1754 — 8.11.1757.
        51. 1.2.1758 — 8.11.1760.
        52. 9.2.1761 — 18.11.1762.
        53. 3.1.1763 — 6.11.1765.
        54. 1.2.1766 — 8.11.1767.
        55. 8.2.1768 — 10.11.1769.
        56. 1.2.1770 — 1771 (?).
        57. 1.2.1772 — 30.11.1774.
        58. 1.2.1775 — 8.11.1777.
        59. 29.12.1777 — 22.11.1780.
        60. 1.2.1781 — 5.11.1785.
        61. 1.2.1786- — 7.11.1789.
        62. 1.2.1790 — 19.7.1790.
        63. 8.2.1791 — 16.12.1791.
        64. 1.2.1792 — 13.12.1792.
        65. 1.2.1793 — 2.11.1793.
        66. 1.2.1794 — 8.11.1794.
        67. 21.2.1795 — 6.1.1796.
        68. 4.1.1796 — 29.12.1796.
        69. 4.1.1796 — 19.12.1797.
        70. 18.11.798 — 17.12.1798.
        71. 15.1.1799 — 4.12.1799.
        72. 8.1.1800 — 31.10.1800.
        73. 15.1.1801 — 20.11.1801.
        74. 1.2.1802 — 6.11.1802.
        75. 1.2.1803 — 12.11.1803.
        76. 26.1.1804 — 6.12.1804.
        77. 30.1.1805 — 28.1.1806.
        78. 1.2.1806 — 1.12.1806.
        79. 9.2.1807 — 5.12.1807.
        80. 18.12.1807 — 19.11.1808.
        81. 10.1.1809 — 18.12.1809.
        82. 12.1.1810 — 28.12.1810.
        83. 1.2.1811 — 12.10.1811.
      - Bijlage tot de resolutiën van 8 November 1754., 84.; 1 deeltje.; "Catalogus van verschijde Cabinetten met Raritijten, verzamelt in 50 jaare door L. en C. Zumbag de Koesfelt".
      - Ongedateerde rekesten, ingediend bij Curatoren., (17de en 18de eeuw); 85.; 1 omslag.; In alphabetische volgorde gerangschikt.
      - Registers van door Curatoren en Burgemeesters verleende ordonnantiën van betaling., 1663-1811; 86-99.; 14 deelen.
        86. 8.5.1663 — 4.4.1669.
        87. 8.5.1669 — 1.10.1674.
        88. 8.11.1674 — 28.11.1682 (?).
        89. 8.2.1683 — 8.8.1689.
        90. 8.11.1689 — 8.11.1700.
        91. 8.2.1701 — 8.11.1710.
        92. 8.5.1711 — 8.11.1725.
        93. 8.2.1726 — 8.11.1744.
        94. 8.2.1745 — 8.11.1753.
        95. 8.2.1754 — 8.11.1762.
        96. 8.2.1763 — 8.11.1771.
        97. 8.2.1772 — 8.11.1779.
        98. 8.2.1780 — 8.11.1798.
        99. 8.2.1799 — 20.12.1811.
    - Administratieve bescheiden der secretarissen, 2.
      - "Dachbouck omme daerinne alle lopende zaecken, de Universiteyt beroerende, aen te scryven, begonst naer Martini LXXX bo­ven XVc", gehouden door den secretaris J. van Hout., 1580-1594; 100.; 1 deel.
      - "Twede Register van allerleye voorvallende zaicken, de Universiteyt der Stadt Leyden angaende, alsoe goet gevonden es, dat van tgunt 't Collegie der Theologien angaet, (dair van de be-soingen tot nochtoe in één bouc gestelt zyn), van nu voorts een bouc in tbysonder zal werden gehouden, begonst in de maent van Julio cles Jaers XCIIII, namelicken nair dat de Heeren Staten van Hollant beneffens Joncheer Johan van der Does, heer tot Noortwijc, Curateur van de voorseide Universiteyt ende van 't Collegie, tot mede Curateurs gestelt hadden Mr. Jo­han van Bancken, Raet in de Hoge Raedt ende Mr. Jan de Groot, Burgemeester der stadt Delft"., 1594-1595; 101.; 1 deel.
      - "Verbael, gehouden van saecken aengaende de Universiteyt tot Leyden",., 1595-1596; 102.; 1 deel; Met index
      - "Register rakende de Universiteyt, begonst met den Jare MDXCVI tot den Jare MDXCVI", voortgezet tot 1618., 103.; 1 deel.; Zie nos. 100 en 101.
      - Alphabetische indices op het "Dachbouck" en het "Twede Register"., 104.; 1 omslag.; Zie nos. 100 en 101.
      - "Register off Tafel van tdaechlicx gehandelde inde saken der Universiteyt, tsamengetrocken uyt vyer verscheyden boucken, te weten eerst uyt tbouck genaempt... ., ten tweden uyt bouck genaempt Dachbouck A, ten derden uyt sUniversiteyts Register B ende ten vierden uyt Codice IX, twelck gehouden heeft"., 105.; 1 deel.; Inhoudstafel op nos.100, 101 en Senaatsarchief, no. 259. Uit het eerste boek, waarvan de naam niet is ingevuld, zijn geen plaatsen in het register opgenomen.
      - Klad-index van een register betreffende de Universiteit, gemaakt door Jan van Hout., eind 16de eeuw; 106.; 1 omslag.
      - Klad-journaal van den secretaris J. van Hout., 1594-1595; 107.; 1 omslag.; Volgens aanteekening op f. l werden hieruit het regis­ter der Universiteit (zie no. 101) en dat rakende het Staten-College (zie no. 127) bijgehouden.
      - Korte aanteekeningen van het verhandelde in de vergaderingen van Curatoren, gehouden door den secretaris P. Burgersdijk., 1670-1689; 108, 109.; 2 deelen.
        108. 15.4.1670 — 15.3.1684.
        109. 28.8.1684 — 26.9.1689.
      - Kwitantiën van verschillende administraties en bezorgingen, door den secretaris Mr. D. van Roven gedaan., 1726-1752; 110.; 12 omslagen, 2 pakken en 4 liassen.; Betreft o.a. de vergrooting van den Academietuin, aan- en verkoop van boeken voor de bibliotheek, aankoop van instrumenten voor het laboratorium physicum.
      - Rekening van ontvangst en uitgaaf betreffende Stephanus Töcke, lidmaat der Universiteit, gedaan door den secretaris der Academische Vierschaar Mr. N. Van Leeuwen aan den secre­taris van Curatoren Mr. J. J. Hubrecht., 1764; 111.; 2 stukken.; Met bijlage.
      - Lijsten van ontbrekende bijlagen der resolutiën., 1753 en 1761; 112.; 2 stukken.
      - Recu van stukken uit het archief van Curatoren, geleend aan den Curator Mr. J. de Kruijff., 1810; 113.; 1 stuk.
      - Formulieren van ordonnantiën van betaling voor de Universiteit., z.j.; 113 bis.; 1 omslag.
  - De Universiteit in verband met publieke gebeurtenissen (114-117), C.
    - "F. Fabricius, Oratio in natalem centesimum et quinquagesimum sive annum jubilaeum tertium Academiae Batavae quae est Lugduni-Batavorum habita auctoritate publica die VIII Februarii M.D.CC.XXV"., 1725; 114.; Gedrukt, 1 stuk.; Herdenkingsrede, uitgesproken bij het 150-jarig bestaan der Universiteit.
    - "T. Hemsterhuis, Oratio ad celsiss. ac sereniss. Principem Arausii et Nassauiae"., 1747; 115.; Gedrukt, 2 deelen.; Gehouden bij het bezoek van prins Willem IV aan de Universiteit.
    - "F. Oudendorp, Laudatio funebris sanctissimae memoriae sere­niss. Ac celsiss. Guilielmi Caroli Henrici Frisonis, Arausii et Nassauiae Principis"., 1752; 116.; Gedrukt, 2 deelen.; Gehouden bij het overlijden van prins Willem IV.
    - "M. Siegenbeek, Oratio de pace Ambianensi"., 1802; 117.; Gedrukt, 2 deelen.; Gehouden bij het sluiten van den vrede van Amiens.
  - Het onderwijs (118-120), D.
    - Monopolie, 1.
      - Stukken betreffende het verhinderen van de oprichting eener hoogeschool te Zierikzee., 1757-1767; 118.; Gedrukt, 1 omslag.
    - De professoren en hunne lessen, 2.
      - Aanteekeningen van de pedellen betreffende het waarnemen der lessen door de professoren., 1587-1795; 119.; 1 pak.; Ontbreken over de jaren 1590-1688, 1691, 1693-1695, 1703, 1709, 1712-1713, 1715-1718, 1725-1726, 1728-1732, 1738, 1740, 1746-1749,1751,1754-1762, 1764-1782, 1784-1794.
      - "J. J. Rau, Oratio inauguralis de methodo anatomen docendi et discendi"., 1713; 120.; Gedrukt, 1 deeltje.
  - De studenten (121-126), E.
    - Promotiën, 1.
      - Ordonnantie van de Staten van Holland en West-Friesland rakende de promotiën in de diverse faculteiten der Universiteit te Leiden., 1592; 1 charter; 121.
      - Formulier voor een doctorsbul., z.j.; 122.; 1 stuk.
    - Discipline, 2.
      - Verbod van de Staten van Holland en West-Friesland tot het bedrijven van straatgeweld door de studenten., 1627; 1 charter.; 123.
      - Verbod van de Staten van Holland en West-Friesland op het formeeren van collegiën of natiën onder de studenten., 1629; 1 charter.; 124.
      - Verbod van de Staten van Holland en West-Friesland tot het houden van duels onder de studenten., 1642; 1 charter.; 125.
      - Stukken betreffende beteugeling van het wangedrag der studenten., 1741; 126.; 4 stukken.
  - Toezicht op de collegiën en fundatiën (127-147), F.
    - Staten-College, 1.; Zie noot [sub III. A].
      - Eerste Register van allerleye voorvallende zaicken Tcollegie der Theologien der Stadt Leyden angaende, Alsoe goet ge­vonden es van tgunt de Universiteyt, dair van de besoingen tot noch toe in één bouc gestelt zyn, van nu voorts een bouc in tbysonder zal werden gehouden, begonst in de maent van Julio des Jaers vierentnegentich, etc., namelicken naer dat de Heeren Staten van Hollant beneffens Joncheer Johan van der Does, heer tot Noortwyc, Curateur van de voorseiden Universiteyt ende van 't Collegie, tot mede Curateurs gestelt hadden Mr. Johan van Bancken, Raidt inde Hoge Raidt ende Mr. Jan de Groot, Burgemeester der stadt Delft", gehouden door J. van Hout., 1594-1595; 127.; 1 deel.
      - Registers rakende "'t Duytse Collegie"., 1595-1615; 128, 129.; 1 deel en l omslag.; Met inhoudstafel.
      - Alphabetische index op de registers rakende het Collegium Theologiae., 1596; 130.; 1 deel.
      - Ordonnantie van de Staten van Holland en West-Friesland op de directie van het Collegium Theologiae., 1592; 131.; 1 charter.
      - Resolutie der Staten van Holland en West-Friesland nopens de bestraffing der oproerige bursalen in het Staten-College., 1594; 132.; 1 charter.
      - Ordonnantiën van de Staten van Holland en West-Friesland op het bestuur en beleid van het Collegium Theologiae., 1595, 1631; 133.; 2 charters.
      - Lijsten van bursalen., 1595-1648; 134.; 1 omslag.
      - Proefschriften en stellingen van bursalen., 1614-1804; 135-137.; 1 19 stukken.
        135. 1614-1620.
        136. 1694-1724.
        137. 1746?-1775, 1782-1804.
      - Rekeningen, aan Curatoren overgelegd, van door den regent of subregent ten behoeve der bursalen voorgeschoten penningen., 1595-1679; 138.; 1 pak.; Ontbreken over de jaren 1600-1604, 1616-1659, 1661-1678.
      - Bijlagen tot de voornoemde rekeningen., 1594, 1597; 139.; 25 stukken.
      - Acten, houdende verleening van beurzen der stad Leiden in het Staten-College,., 1593-1667; 140.; 5 stukken.
      - Toewijzing van de beurs, ingesteld door Jhr. Pieter van Duive-land en van Rhoon, aan Petrus Leupen, geboren te Colchester in Engeland, 1630. l stuk., 141.
      - Diverse stukken betreffende het Staten-College., 1594-1729; 142.; 1 omslag.; [ Zie ook: Aanvullingen. ]
      - Stukken betreffende de opheffing van het Staten-College en de stichting van dertig beurzen voor onderscheidene vakken., 1793-1805; 143.; 22 stukken.
    - Studiebeurzen, 2.
      - Rekesten van studenten tot het verkrijgen van studie­beurzen., 1800-1811; 144, 145.; 2 pakken.
        144. 12.12.1800 — 26.11.1806.
        145. 24.1.1807 — 4.2.1811.
      - Missive van Curatoren aan het Departementaal Bestuur van Holland betreffende de beurzen aan 's Lands Universiteit te Leiden., 1806; 146.; 2 stukken.; Afschriften.
      - Concept-verzoekschrift van Curatoren aan Koning Lodewijk tot vermeerdering van het aantal beurzen., 1808; 147.; 2 stukken.; Met bijlage.
  - Gebouwen en instellingen (148-262), G.
    - Universiteitsgebouwen in het algemeen, 1.
      - Instructie voor de werkbazen van de Universiteit., (c. 1762); 148.; 2 stukken.
      - Instructie voor den opziener over de academische gebouwen en werken., 1806; 149.; 2 stukken.
      - Bestekken betreffende verbouwing en onderhoud der Univer­siteitsgebouwen,., 1594–1794; 150.; 1 pak.
      - Memoriën van reparatiën., 1726-1745; 151.; 1 deel.
      - Rekening van Jan Jansz. van Baersdorp, den oude, betreffende den bouw van het Staten-College., 1600; 152.; 1 stuk.
      - Bestek en voorwaarden voor een huizing en timmering ten behoeve van het College der Theologie., (1612); 153.; 1 stuk.
      - Kwitantiën van betalingen, gedaan ten behoeve van de nieuwe Senaatskamer,., 1734-1735; 154.; 3 stukken.
      - Kwitantiën van gedane reparaties aan de huizen van den regent en subregent van het Nederduitsche College., 1735-1747; 155.; 1 omslag.
      - Naamlijsten van eigenaars van diverse huizenblokken om en nabij het Rapenburg,., 1783-1785; 156.; 1 omslag.; Vermoedelijk opgemaakt in verband met de plannen tot het stichten van een nieuw Academiegebouw.
    - Bibliotheek, 2.
      - Instructiën voor den bibliothecaris., 1724, 1741; 157.; Gedrukt, 1 omslag.
      - Rapport van den secretaris van Curatoren D. van Royen "nopens het begin en voortgangh van, alsmede zorge en ordre, gestelt, ende gedragen op, en over de Publique Bibliotheecq, ingevolge, ende ter voldoeningh van het eerste lidt van Hun Ed. Groot Agtb. Resolutie, op den 10 April 1741 genoomen"., 158.; 1 deel.
      - "Papieren rakende de bibliotheek der Universiteit te Leiden, in eygendom toekomende aan den Heer Curator de Bosch, dog waarvan de memoriën van Zijn WelEd. en van den Bibliothecarius, als op de secretarie onbreekende, voor dezelve moeten worden afgeschreven"., 1803; 159.; 7 stukken.; Met retroacta
      - Verslag van Assessoren aan Curatoren over de bibliotheek., 1807; 160.; 1 stuk.
      - "Catalogus librorum tam impressorum quam manuscriptorum Bibliothecae publicae Univ. Lugduno-Batavae"., 1716; 161.; Gedrukt, 1 deel.; Met bijvoegingen in hs.
      - Catalogus der bibliotheek van P. Groenendijk., 1731; 162.; 1 stuk.
      - Catalogus van de Universiteitsbibliotheek., 1741-1790; 163.; 1 deel.
      - Stukken betreffende het proces, gevoerd tegen de erfgenamen van Isaac Vossius wegens den aankoop zijner bibliotheek., 1690-1704; 164-169.; 6 deelen.; Met retroacta.
      - Missive van Curatoren aan de executeurs in den boedel van wijlen den heer Jan Verrijst te Gouda betreffende een catalogus van de door laatstgenoemde gelegateerde bibliotheek., 1803; 170.; stuk.; Minuut.
      - Copie-inventaris van den boedel en de goederen van Mr. Lodewijk Louisz., en andere stukken betreffende het fonds Chastelain, bestemd tot aankoop van boeken voor de juridische, medische en philosophische Chastelain faculteiten,., 1785-1812; 171.; 1 omslag.
      - Rekeningen van den administrateur van het fonds Chaste­lain J. de Fremery,., 1785-1794. Afgehoord 1786-1796; 172-181.; 10 omslagen.
        172. 1785-1786.
        173. 1786-1787.
        174. 1787-1788.
        175. 1788-1789.
        176. 1789-1790.
        177. 1790-1791.
        178. 1791-1792.
        179. 1792-1793.
        180. 1793-1794.
        181. 1794-1795.
      - Bijlagen tot de rekeningen van den administrateur J. de Fremery., 1785-1794; 182-191.; 10 omslagen.
        182. 1785-1786.
        183. 1786-1787.
        184. 1787-1788.
        185. 1788-1789.
        186. 1789-1780.
        187. 1790-1791.
        188. 1791-1792.
        189. 1792-1793.
        190. 1793-1794.
        191. 1794-1795.
      - Rekeningen van den administrateur van het fonds Chas­telain J. H. L. Van Linden., 1795-1799. Afgehoord 1797-1800; 192-196.; 5 omslagen.
        192. 1795.
        193. 1796.
        194. 1797.
        195. 1798.
        196. 1799.
      - Bijlagen tot de rekeningen van den administrateur J. H, L. van Linden,., 1795-1799; 197-201.; 5 omslagen.
        197. 1795.
        198. 1796.
        199. 1797.
        200. 1798.
        201. 1799.
      - Rekeningen van het fonds Chastelain, geadministreerd ter secretarie,., 1800-1811. Afgehoord 1801-?; 202-212.; 1 1 omslagen.; De rekening van 1806 ontbreekt.
        202. 1800.
        203. 1801.
        204. 1802.
        205. 1803.
        206. 1804.
        207. 1805.
        208. 1807.
        209. 1808.
        210. 1809.
        211. 1810.
        212. 1811.
      - Bijlagen tot de rekeningen, vermeld onder nos. 202 – 212., 1800-1810; 213-221.; 9 omslagen.
        213. 1800.
        214. 1801.
        215. 1802-1803.
        216. 804.
        217. 1805-1806.
        218. 1807.
        219. 1808.
        220. 1809.
        221. 1809-1810.
    - Academische drukkerij, 3.
      - Drukwerken en andere stukken, gediend hebbende tot verificatie van de rekeningen der Universiteitsdrukkers, 1705-1760. 2 pakken., 222, 223.
    - Hortus, 4.; Zie ook nos. 110, 621-622, 761.
      - Instructie voor den professor botanicus., 1692; 224.; Gedrukt, 2 deeltjes.; Met ampliatie op de instructie voor den hortulanus, 1723.
      - Inventarissen van den Hortus Medicus., 1596; 225.; 2 stukken.
      - Stukken betreffende de vergrooting van den Academietuin., 1735; 226.; 3 stukken.
      - Opgaven van reparatiën aan den Academietuin., 1763-1764; 227.; 2 stukken.
    - Anatomisch kabinet, 5.
      - Inventarissen van het Theatrum Anatomicum., 1620-1798; 228.; 1 omslag.
      - "Supellex anatomica B. S. Albini"., 1775; 229.; Gedrukt, 1 deeltje.; Met aanteekeningen in hs.
    - Academisch ziekenhuis, 6.; Ten behoeve van het practisch onderwijs in de geneeskunde werd in 1636 opgericht een Collegium Medico-Practicum, hetwelk gevestigd was in het St. Cecilia-Gasthuis of Dolhuis te Leiden. In 1787 besloten de Curatoren tot de oprichting van een Academisch ziekenhuis, het zoogenaamde "Nosocomium Academicum", dat in 1799 een aanmerkelijke uitbreiding onderging.
      - Inventaris van het Collegium Medico-Practicum in het St. Cecilia-Gasthuis of Dolhuis., 1639; 230.; 1 stuk.
      - Stukken rakende de oprichting en uitbreiding van het Nosocomium Academicum., 1786-1799; 231.; 1 omslag.
      - Missive van Curatoren aan den magistraat van 's-Gravenhage betreffende het onderhoud van W. G. F. Uhlenhaak, tijdelijk op­genomen zijnde in het Nosocomium Academicum., 1806; 232.; 1 stuk.; Minuut
      - Rekeningen van de professores Collegii Medico-Practici Oosterdijk, Paradijs en Du Pui voor het Nosocomium Academi­cum, 1799-1809. Afgehoord., 1800-1810; 233-243.; 1 1 omslagen.; 233-243: jaargang van 8.8 tot 8.8
        233. 1799-1800.
        234. 1800-1801.
        235. 1801-1802.
        236. 1802-1803.
        237. 1803-1804.
        238. 1804-1805.
        239. 1805-1806.
        240. 1806-1807.
        241. 1807-1808.
        242. 1808-1809.
        243. 1809 (8.8.-31.12).
      - Bijlagen tot de rekeningen van het Nosocomium Academicum., 1799-1808; 244-252.; 9 omslagen.; [ Zie ook: Aanvullingen ]
        244. 1799 & 1800.
        245. 1800.
        246. 1801 & 1802.
        247. 1802.
        248. 1803 & 1804.
        249. 1804 & 1805.
        250. 1805 & 1806.
        251. 1806 & 1807.
        252. 1808.
      - Huishoudboekjes van J. de Moen, vader van het Nosoco­mium Academicum,., 1801–1808; 253-257.; 5 deeltjes.
        253. 8.8.1801 — 7.8.1802.
        254. 8.8.1804 — 7.8.1805.
        255. 8.8.1805 — 7.8.1806.
        256. 8.8.1806 — 8.8.1807.
        257. 9.8.1807 — 6.8.1808.
    - Museum van Oudheden, 7.
      - Inventarissen van het legatum Papenbrockianum., 1742; 258; 2 deeltjes.
      - "Brevis veterum monumentorum ab amplissimo viro Gerardo Papenbrockio Academiae Lugduno-Batavae legatorum descriptio"., 1746; 259.; F. Oudendorp.; Gedrukt, 2 deeltjes.
    - Sterrenwacht, 8.; Zie ook no. 732.
      - Inventarissen van het Observatorium., 1798; 260.; 1 omslag.
      - Teekeningen van de sphaera automatica., (18de eeuw); 261.; 1 omslag.
      - Stukken betreffende den aanleg van een nieuwe sterrenwacht., 1803; 262.; 4 stukken.
  - Beheer der goederen en inkomsten (263-634), H.
    - Stukken van algemeenen aard, 1.
      - Bericht van den Curator Mr. H. Rosenboom rakende de financiën der Universiteit., 1696; 263.; Gedrukt, 1 deel.; Hierbij ingebonden: "Contrabericht van den Curator J. B. van Wassenaar wegens het niet-overgeven der missive van H. Ed. Groot Mogende ter secretarie", z.j.; extract uit de Resolutiën der Staten van Holland en West-Friesland over het vorenstaande bericht, 1697; ander bericht van Mr. H. Rosenboom, 1698; allen gedrukt; benevens copie-missive van Curatoren en Burgemeesters aan de Staten van Holland en West-Friesland rakende eenige vastgestelde punten van menagie en redres der Universiteitsfinanciën, 1699.
      - [263 bis.], { Zie: Aanvullingen. }
    - Rentmeestersrekeningen, 2.; Oorspronkelijk omvatte het rentmeesterschap der Universiteit alleen de administratie en ontvangst van de goederen en inkomsten der kloosters en vrouwenconventen binnen Leiden, mitsgaders van de conventen der Bernardieten, Elfduizend Maagden, Mariënpoel, Roomburg en van de Regulieren te Leiderdorp buiten Leiden, gezamenlijk gedestineerd tot het onderhoud van de Universiteit. (Res. Staten v. Holl. 10 Juni 1575). In 1599 werd dit beheer gecombineerd met dat der goederen en inkomsten van de gewezen abdij van Egmond binnen de kwartieren van Rijnland, Delfland en Schie-land,-krachtens Res. Stat. v. Holl.v.18 Augustus 1581 insgelijks bestemd voor het onderhoud der Leid-sche universiteit -, door de benoeming van Nicolaas Stalpart van der Wiele, rentmeester der genoemde abdij-goederen, tot rentmeester der Universiteit. (Res. Staten v. Holl. 9 - 12 Juni 1599). Deze combinatie bleef onder zijne opvolgers bestaan.
      - Rekening van Claes van Montfoort Dirxz. als rentmeester der Universiteit,., 1598. Afgehoord 1602; 264.; 1 deel.; De rekeningen over de jaren 1575-1597 ontbreken.
      - Bijlagen tot de rekeningen van den rentmeester Claes van Montfoort Dirxz., 1597–1598; 265, 266.; 2 omslagen.
        265. 1597.
        266. 1598.
      - Rekeningen van N. van der Wyele als rentmeester der Universiteit., 1599-1608. Afgehoord 1606-1609; 267-282.; 16 deelen.; Over de jaren 1599-1604 dubbel. Zie voor de rekeningen van N. Stalpart van der Wiele als rentmeester van de goederen der gewezen abdij van Egmond de nos. 713-717.
        267. 1599.
        268. 1599.
        269. 1600.
        270. 1600.